【裁判字號】    89,易,141
【裁判日期】    890512
【裁判案由】    竊盜等
【裁判全文】
臺灣桃園地方法院刑事判決                          八十九年度易字第一四一號
    公訴人  臺灣桃園地方法院檢察署檢察官
    被  告  丙○○
右列被告因偽造文書等案件，經檢察官提起公訴（八十八年度偵字第一四五八０、一
五五六八號），本院判決如左：
        主  文
丙○○收受贓物，處有期徒刑陸月，如易科罰金以參佰元折算壹日。又連續偽造署押
，處有期徒刑伍月，如易科罰金以參佰元折算壹日，扣案之八十八年九月八日警訊筆
錄、八十八年九月九日、十六日偵訊筆錄上所偽造「廖承啟」名義署押計伍枚及指印
計拾柒枚均沒收。應執行有期徒刑玖月，如易科罰金以參佰元折算壹日，扣案之八十
八年九月八日警訊筆錄、八十八年九月九日、十六日偵訊筆錄上所偽造「廖承啟」名
義署押計伍枚及指印計拾柒枚均沒收。
        事  實
一、丙○○前於民國（下同）八十四年間因違反槍砲彈藥刀械管制條例、麻醉藥品管
    理條例等案件，經本院有期徒刑五月、七月及五年四月，並定其應執行有期徒刑
    五年十月確定，並自八十五年一月十八日起入監執行，於八十七年五月四日假釋
    外出（假釋期間至九十年四月二十三日始行期滿，非累犯），竟仍不知悛悔，於
    八十八年九月八日晚上七時許，明知其受年不籍不詳友人「阿宗」之託，前往桃
    園縣桃園市○○○○街、國聖二街（起訴書誤載為國勝三街）之交岔路口處，所
    駕駛Ｖ６─５３０３號自用小客車及其上所懸掛ＱＲ─７３１０號車牌二面（起
    訴書誤載為ＧＲ─７３１０號），均為來路不明之贓物，仍收受由「阿宗」所交
    付鑰匙乙支及遙控器乙付（均據乙○○領回）後前往，並欲將之駕駛至桃園縣中
    壢市○○○路某地點交予「阿宗」收受，嗣於丙○○持上開鑰匙乙支及遙控器乙
    付開啟上開自用小客車之左前車門，並坐進上開自用小客車之駕駛座上而收受上
    開自用小客車及其上所懸掛ＱＲ─７３１０號車牌二面時，即為埋伏之警員當場
    逮捕，並扣得上開鑰匙乙支、遙控器乙付、自用小客車乙輛（業據乙○○領回）
    及ＱＲ─７３１０號車牌二面（業據甲○○領回）。丙○○為免其上開假釋情事
    遭警發覺，復另基於偽造署押之概括犯意，冒用其弟「廖承啟」名義，先後在八
    十八年九月八日桃園縣警察局保安隊警訊筆錄及八十八年九月九日、十六日臺灣
    桃園地方法院檢察署偵訊筆錄上偽造「廖承啟」名義之署押計五枚及指印計十七
    枚，足以生損害於偵查機關對上開案件偵查之正確性及廖承啟本人之權益。嗣於
    八十八年九月二十日，丙○○因另案在台灣桃園勒戒所勒戒時，始為該所戒護人
    員查覺上情。
二、案經桃園縣警察局、台灣桃園看守所報請臺灣桃園地方法院檢察署檢察官偵查起
    訴。
        理  由
一、訊據被告丙○○固坦承先後偽造「廖承啟」名義署押及指印多枚，惟矢口否認其
    餘犯行，辯稱：伊前往駕駛上開自用小客車時，並不知上開自用小客車及車牌係
    屬贓物云云。經查：被告偽造署押部分犯行業據其本人迭次於八十八年九月二十
    日台灣桃園看守所自白書中及本院審理時坦承不諱，核與證人即被告之母徐雲霞
    於偵查中證述情節相符，復有廖承啟、被告二人之口卡片、廖承啟之身分證影本
    及扣案之上開警訊及偵訊筆錄各乙份，在卷可稽，已堪認定。至於上開自用小客
    車乙輛及車牌二面，分別係福添進企業社及甲○○所有遭竊之贓物乙節，亦據證
    人乙○○、甲○○二人於警訊中證述明確，並有車輛竊盜、車牌失竊資料個別查
    詢報表各乙份，在卷可稽，應堪認定。又上開自用小客車之價值菲輕，一般常人
    焉有交付毫無干係之第三人使用之理，而被告竟對委託其前往駕駛上開自用小客
    車之「阿宗」其人之年籍、住居所等資料均毫無所悉，且被告於「阿宗」委其代
    行前往駕駛上開自用小客車時，亦未向「阿宗」要求交付上開自用小客車之行車
    執照等文件，即逕行收受上開鑰匙乙支及遙控器乙付，並前往駕駛上開自用小客
    車，則被告對上開自用小客車及車牌，應有贓物之認識，至為顯然。是被告此部
    分所辯，顯係事後卸責之詞，不足採信。被告犯行已臻明確，應予依法論科。
二、核被告所為，係犯刑法第二百十七條第一項之偽造署押罪及第三百四十九條第一
    項之收受贓物罪。公訴人認被告上開收受贓物犯行，係犯刑法第三百四十九條第
    二項之搬運贓物罪嫌云云，惟被告雖已持上開鑰匙及遙控器開啟上開自用小客車
    ，並坐進其駕駛座上而占有收受之，然被告尚未達駕駛移動上開自用小客車離去
    上開現場之程度，亦據被告於本院審理時供述在卷，並為證人即警員李政遠於偵
    訊時所不否認，應堪認定，則被告此部分所為，顯非屬需有場所移動為要件之搬
    運行為，公訴人此部分所認，容有誤會，應依刑事訴訟法第三百條規定，變更公
    訴人此部分原起訴所引應適用之法條，合先敘明。被告先後三次偽造行為，其時
    間緊接，所犯構成要件相同，顯係基於概括犯意所為，為連續犯，應依刑法第五
    十六條規定論以一罪，並加重其刑。被告一收受行為，同時收受被害人添福進企
    業社及甲○○之上開贓物，其間有一行為而觸犯數罪名之想像競合關係，為想像
    競合犯，應依刑法第五十五條規定從一重之收受上開自用小客車贓物罪處斷。被
    告所犯上開二罪間，其犯意各別，要件不同，應予分論併罰。爰審酌被告明知上
    開自用小客車、車牌係屬來路不明之贓物，竟仍收受之，復明知其非「廖承啟」
    本人，復於右揭時地遭查獲，為免一己之私，先後偽造其弟「廖承啟」名義之署
    押計五枚及指印計十七枚，已足生損害於偵查機關對上開案件偵查之正確性及廖
    承啟本人之權益及其犯罪後之態度等一切情狀，量處如主文所示之刑，定其應執
    行之刑，並諭知易科罰金之折算標準，以資儆懲。至於扣案之上開警訊及偵訊筆
    錄上「廖承啟」名義之署押計五枚及指印計十七枚，均為被告所偽造者，業據被
    告供承在卷，應依刑法第二百十九條規定，均宣告沒收之。
據上論斷，應依刑事訴訟法第二百九十九條第一項前段、第三百條，刑法第五十六條
、第二百十七條第一項、第三百四十九條第一項、第二百十九條、第五十五條、第四
十一條、第五十一條第五款，罰金罰鍰提高標準條例第一條前段、第二條，判決如主
文。
本案經檢察官魏雯祈到庭執行職務。
中      華      民      國      八十九    年     五     月    十二    日
                          臺灣桃園地方法院刑事第四庭
                              法  官  林 晏 鵬
右正本證明與原本無異。
如不服本判決，應於判決送達後十日內向本院提出上訴狀( 應附繕本 )，上訴於
臺灣高等法院。
                              書記官  張 雅 慧
中        華        民        國   八十九   年   五   月    十五    日
附論罪科刑依據之法條：刑法第二百十七條
刑法第二百十七條
偽造印章、印文或署押，足以生損害於公眾或他人者，處三年以下有期徒刑。
盜用印章、印文或署押，足以生損害於公眾或他人者，亦同。


司法院資訊處製作；財團法人民間司法改革基金會備份。
